# 公司管理层安全环保责任风险奖金能否使用专项储备？

提问人：wx_59c4b02d3a68 时间：2019-11-27 06:30:13
陈版主，每年管理层都会与公司签订经营责任书，薪酬及奖罚规定中，对公司的激励采取过程激励和年度激励相结合的方式。过程激励的对象是全体员工，年度激励的对象是经营班子。针对领导班子的年度激励奖中其中含有一部分安全环保责任风险奖金，该奖金能否能否使用专项储备？

回答人：chenyiwei
不可以。
《企业安全生产费用提取和使用管理办法》（财企 [2012]16 号）对其规范范围内的每一类企业的安全生产费用都有具体规定。即使有 “其他” 条款，也应服从于“专门用于完善和改进企业或者项目安全生产条件” 这一基本原则。你说的安全环保责任风险奖金应属于工资和奖金，占用工资额度，不能用专项储备来规避工资额度限制。